# 收到供应商实物补偿如何入账

提问人：后知 时间：2017-11-20 09:57:55
我公司采购供应商原煤 10000 吨，已经开票入账，因为质量原因，供应商额外补偿 1000 吨原煤，没有发票，请问如何入账

回答人：chenyiwei
采购总额不变，单价调整。如果确定有部分原先采购的原煤无法使用的，则将这部分无法使用的原煤数量从总的采购量（包括供应商的补偿数量）中扣除。